台灣台中地方法院刑事判決　　　　　　　　　　　　九十三年度易字第二七號
　　公　訴　人　台灣台中地方法院檢察署檢察官
　　被　　　告　戊○○
　　　　　　　　甲○○
　　　　　　　　己○○
右列被告因竊盜案件，經檢察官提起公訴（九十二年度偵字第一○三六五號），本院
判決如左：
    主      文
戊○○共同連續結夥三人以上於夜間侵入住宅竊盜，處有期徒刑壹年陸月。
甲○○共同結夥三人以上於夜間侵入住宅竊盜，處有期徒刑拾月；又牙保贓物，處有
期徒刑陸月；應執行有期徒刑壹年貳月。
己○○共同結夥三人以上於夜間侵入住宅竊盜，處有期徒刑拾月；又寄藏贓物，處有
期徒刑陸月；應執行有期徒刑壹年貳月。
    事      實
一、戊○○意圖為自己不法所有之竊盜概括犯意，連續於：
（一）民國九十二年三月二十日左右，於夜間約凌晨二時許，與丙○○（另案，經本
      院判決有期徒刑二年，上訴臺灣高等法院臺中分院，判決駁回上訴確定）共同
      基於意圖為自己不法所有之犯意聯絡及行為分擔，由丙○○從其不知情之友人
      庚○○位在台中縣大安鄉○○村○○○路八十四號三樓之住處窗口爬出，越過
      水塔架附近，徒手打開未上鎖之門侵入隔鄰乙○○位在同路八十六號之住宅三
      樓入內，徒手竊取乙○○所有之戒指二個、鑲墜之項鍊一條，戊○○則在庚○○住處與其聊天分散注意並把風。
（二）第二次於約五日後之某日夜間凌晨二時許，與丙○○及己○○結夥三人以上，
      共同基於意圖為自己不法所有之犯意聯絡及行為分擔，又循前開方法，由丙○○及己○○侵入乙○○之住宅內，竊得乙○○所有之人民幣二千元、美金一千
      元、港幣二千元、金馬一隻、金元寶一個、珍珠項鍊四條、床頭音響主機一台
      ，戊○○則在庚○○住處與其聊天分散注意並把風。
（三）第三次於同年三月底某日夜間十時許，與丙○○及甲○○結夥三人以上，共同
      基於意圖為自己不法所有之犯意聯絡及行為分擔，由丙○○及甲○○從不知情
      之庚○○住處三樓，攀爬侵入乙○○之住宅內，又循前開方法，由甲○○竊取
      雷達錶一支、玉石四顆，丙○○在一旁把風，戊○○則負責留在庚○○住處與
      其聊天分散注意將其支開並把風。
（四）末於同年四月二日下午三時許之白天，與丙○○共同基於意圖為自己不法所有
      之犯意聯絡及行為分擔，再以上揭相同之方法無故侵入乙○○之住處，竊取戒
      指十個、項鍊六條、玉珮一個、胸針六支、耳飾一副、玉墜四個、勞力士手錶
      一支，戊○○則在庚○○住處與其聊天分散注意並把風。
二、己○○將所竊得鑲墜之項鍊一條、金馬一隻，依序於同年三月二十五日、二十八
    日，持至苗栗縣苑裡鎮○○路七七號之慶芳銀樓，先後均售給不知情之蔡慶雄，
    分別得款新台幣（下同）一萬四千九百元、一萬二千元；另己○○明知丙○○於
    九十二年四月二日下午三時許，在台中縣大安鄉○○村○○○路八十六號乙○○
    宅竊得戒指十個、項鍊六條、玉珮一個、胸針六支、耳飾一副、玉墬四個係丙○○竊得之贓物，於九十二年四月三日，基於寄藏贓物之犯意，為之受寄隱藏，嗣
    於九十二年四月十二日下午三時許，員警在台中縣大甲鎮○○路六四之一號二樓
    二０八室查獲丙○○，並在己○○位於苗栗縣苑裡鎮客庄里客庄二十二號之二住
    處，當場起出其前（四）所竊得之戒指十個、項鍊六條、玉珮一個、胸針六支、
    耳飾一副、玉墜四個等物。
三、甲○○明知戊○○及丙○○於前揭時、地（四）共同竊取勞力士手錶一只係贓物
    ，竟基於牙保贓物之犯意，由甲○○選定典當處所，於九十二年四月二日，與丙○○及戊○○至台中縣大甲鎮○○路九二四號溢源當舖，由甲○○出具身分證典
    當，售給不知情之店員謝國瑞得款三萬五千元。（嗣後於九十二年四月十二日另
    行起意，由甲○○、己○○、丙○○等人，以四萬八千元贖回該勞力士手錶一只
    ，轉賣與不知情之慶芳銀樓負責人蔡慶雄，惟此部分未經起訴）
四、案經臺中縣警察局大甲分局報告台灣台中地方法院檢察署檢察官偵查起訴。
    理      由
一、訊據被告戊○○、甲○○二人對於右揭時地與丙○○至台中縣大甲鎮○○路九二
    四號溢源當舖，由被告甲○○出具身分證典當勞力士手錶，得款三萬五千元；另
被告甲○○對於持有玉石三顆；被告己○○對於持項鍊一條、金馬一隻至慶芳銀
    樓典當，及為丙○○保管戒指十個、項鍊六條、玉珮一個、胸針六支、耳飾一副
    、玉墬四個等情坦承不諱，且被告己○○並坦承寄藏贓物之犯行，惟被告戊○○
    、甲○○、己○○則矢口否認有其餘竊盜、贓物之犯行，被告戊○○於警訊時辯
    稱：與丙○○不是很認識，只在苑裡鎮街上見過一、二次面；於本院審理時辯稱
    ：沒有參與行竊等語；被告甲○○則辯以：沒有與丙○○去行竊，玉石是丙○○
    給的，勞力士手錶是丙○○母親的；被告己○○另辯稱：沒有和丙○○去行竊，
    金子是丙○○拿來的等情。經查：
（一）被告戊○○於前揭時地與被告甲○○、己○○及證人丙○○共同行竊之犯罪事
      實，業據證人丙○○到庭結證稱：「我戊○○認識較久，約有一、二年時間，
      其他二人都是經由其認識，約有半年。我是在做腳踏車的，戊○○剛退伍，沒
      有工作，甲○○從事何工作我不知道，己○○當時在工地駕駛拼裝車」，「有
      於九十二年三月、四月間，先後有四次進入被害人乙○○之住宅，即台中縣大
      安鄉○○村○○○路八十六號入內竊取財物」，「第一次是於三月初，找戊○○負責把庚○○支開，竊取其鄰居乙○○之戒指二只、鑲墜項鍊一條等物」，
      「從庚○○家中的後陽台之水搭架子上攀爬進入，其二棟房子是相連的，照片
      中之水塔是庚○○家中之水塔，照片中有空隙部分用木條隔起來，在案發當時
      還沒有，我是從照片裡庚○○住家之窗戶爬出，到達隔壁三樓，我打開三樓的
      喇叭鎖進入，當時喇叭鎖沒有鎖，我也沒有拿工具破壞」，「我是利用晚上的
      時間，庚○○在照顧其小孩，我們是請戊○○幫忙支開庚○○，我下手之前就
      已經和戊○○講好要偷竊的事情」，「第一次我是半夜進入的，是九十二年三
      月二十日左右，當時約凌晨二點，我進入乙○○家中時，其家中沒有人，我偷
      的有項鍊一條，有分給戊○○」，「另二個戒指我賣給李外科對面之銀樓，銀
      樓名字不知，約賣三千多元」，「當時我們二人本來要一起進入，但戊○○說
      假如二人一起進去，庚○○會懷疑，所以由戊○○支開庚○○」，「於九十二
      年三月下旬時，有和己○○、戊○○一起竊取乙○○之財物」，「當時我有進
      入，戊○○支開庚○○，我把竊取的財物拿給己○○」，「警訊當時有施用安
      非他命，己○○沒有進入屋內，我有把偷的東西交給己○○，因當時我們都在
      一起，當時我載己○○到庚○○那邊吃藥，但己○○並沒有去乙○○家中，於
      警訊所言我是記錯，我之前有跟己○○商量過，本來當天己○○要和我一起進
      去，之後我跟他說不用，壹個人進去就好，我怕如果被害人臨時回來要怎麼辦
      ，我跟己○○說，我拿到東西再給他，當時只有我進入而已，己○○並沒有進
      去，己○○當時於庚○○家中，當時我把東西拿回來之後，我在庚○○樓下將
      東西交給己○○」，「竊取到人民幣二千元、美金一千元、港幣二千元，金馬
      一隻、金元寶一個、珍珠項鍊四條、床頭音響主機壹台，當時我把這些東西拿
      給己○○，我並沒有分到，我不知道金馬是真的或假的，我們是一起把變賣的
      錢和己○○、戊○○一起花用」」，「床頭音響之後先交給戊○○，之後再交
      給甲○○」，「這一次我進去的方式都和第一次一樣」，「有於九十二年三月
      底和甲○○、戊○○共同行竊乙○○之財物，當時約晚上十點多」，「我和甲○○進入屋內，拿取雷達錶壹支，玉石四顆，戊○○留在庚○○處支開庚○○
      」，「該次進入之前，我和戊○○在電動玩具店打電動，之後遇見甲○○，就
      和他們一起到庚○○家中，到庚○○家中時，戊○○說你們進入就可以，我們
      是當時才決定的，是三個人共同決定的」，「偷到的贓物交給甲○○，甲○○
      如何處理我不知道，甲○○事後並沒將錢拿來一起花用」，「並沒有另外給甲○○玉石三顆及玉佩」，「另外在九十二年四月二日下午三時由我、戊○○共
      同行竊乙○○所有之項鍊、玉佩、胸針、耳飾、玉墬、勞力士等」，「這次是
      我進入，戊○○人在隔壁把風，當時我和戊○○商量好，如何去偷，由戊○○
      支開庚○○，由我一個人進去偷」，「所得財物勞力士手錶賣掉，其他東西均
      交給己○○寄藏」，「交給己○○的時候，己○○知道東西是從乙○○家中偷
      的」，「其他東西部分是我拿去他家中給他的，是在四月三日交給己○○的，
      己○○家中是在苑裡鎮客庄里之家中給他的」，「孔雀路只查到我而已，東西
      是在己○○家中查獲的」，「勞力士手錶部分賣給溢源當舖，當時是戊○○、
      甲○○、和我三人去典當的，當時是用甲○○名義典當，當三萬五千元，我拿
      五千元給甲○○，三萬元我跟戊○○一起花用」」，「是四月二日下午偷的，
      約下午六、七點拿去典當的。當時找甲○○去典當，因甲○○有證件，戊○○
      並沒有證件，才會用甲○○的名義去典當，分給甲○○五千元，因是用甲○○
      的證件典當的」等語。被告丙○○對於被告己○○是否進入被害人家中行竊一
      節，於本院審理作證時固稱：己○○沒有進入被害人家中行竊等語，惟查證人
      丙○○於九十二年五月七日在警訊實則供證稱：「由我騎機機車去苑裡己○○
      家中，載他至庚○○家中，由我及己○○在深夜二時許進入被害人家中行竊，
      己○○竊得人民幣、美金、港幣、金馬一隻，我竊得珍珠項鍊四條、床頭音響
      主機一台」等語，被告竊得之物品不少，並有床頭音響一台，體積不小，一人
      之力，恐不足以勝任，是其前後供述不一，應以最初在警訊時之供述為可採信
      。被告己○○於本院審理時以證人身分到庭結證稱：「九十二年三月二十五日
      有拿項鍊去出賣給銀樓，是丙○○交給我」，「於九十二年三月二十八日拿金
      馬一隻變賣，是丙○○有拿給我，我拿去賣」，「四月十二日當天我和甲○○
      到慶芳銀樓買金子，因為之前，他們有拿手錶去慶芳銀樓問，這是老闆告訴我
      們，之後，老闆就問手錶下落如何，我跟老闆說已經當掉，老闆說他要買，所
      以我們一起到溢源當舖把手錶買回來，買四萬八千元，多出來的錢我並沒有分
      到，當時我們都一起拿去打電玩共同花用」，「是有從丙○○處拿到戒指十個
      、項鍊六條、玉珮一個、胸針六支、耳飾一副、玉墜四個，是他拿給我的，放
      在一包塑膠袋內。我承認丙○○有拿東西給我，但並不很清楚裡面是什麼」等
      語。而被告甲○○於本院審理時坦承稱：「是和戊○○、丙○○一起將勞力士
      手錶典當」，「當時我分到五千元，當作油錢」等語。被告三人之犯行，既經
      證人丙○○結證屬實在卷，且對作案經過詳敘如上，對於竊盜後被告三人分別
      分得部分贓物，或將贓物變賣之款項，或部分分贓，或共同花用，被告亦坦承
      在卷，並經被害人林素貞於警、偵訊時指訴碁詳，此外並有贓物認領保管單三
      紙、飾金進出簡易日記簿、失竊贓物清冊及照片三張、雙向通聯紀錄一紙、溢
      源當票乙紙、扣押物品目錄，中華電信股份有限公司通聯紀錄、和信電信股份
      有限公司通聯紀錄、本院九十二年度易字第二三四二號判決附卷足稽；再參以
      被告戊○○使用之行動電話：0000000000號與證人丙○○使用之行
      動電話：0000000000號，自九十二年三月二十五日起至同年四月五
      日止，每日頻繁之通話紀錄，有雙向通聯紀錄乙紙可資佐證，倘非極為熟悉且
      關係密切之朋友，豈會有如此高密度之聯繫，益徵被告戊○○與證人丙○○之
      關係實屬熟稔且無怨懟，從而證人丙○○自無無故設詞誣陷之理；又被告甲○○於警詢時供述：戊○○先打電話告訴伊，對於警方的詢問，都推說不知道等
      語（偵查卷第二十一頁反面參照），另被告甲○○於偵查中供稱：伊與丙○○
      不是很熟，玉石是丙○○給的等語，衡之常情，無一定交情之友人，何以會以
      玉石相贈？是被告甲○○之供述前後矛盾係屬避重就輕之詞，要難採信；再者
      ，被告戊○○、甲○○、己○○倘非與證人丙○○有共同行竊之事實，何以證
      人丙○○能就其與被告三人行竊之細節及過程俱細靡遺的交待？是被告戊○○
      、甲○○、己○○前揭所辯，顯係事後卸責之詞，委無可採，其等竊盜之犯行
      洵堪認定。
（二）被告己○○將所竊得鑲墜之項鍊一條、金馬一隻，依序於九十二年三月二十五
      日、二十八日持至慶芳銀樓售給蔡慶雄；另於九十二年四月二日下午三時許，
      於九十二年四月三日，受寄隱藏證人丙○○於前揭犯罪事實欄（四）竊得之贓
      物之事實，業據證人蔡慶雄、丙○○於偵查中證述屬實，衡諸常情，一般人合
      法持有黃金等值錢物品，無不放置在保管箱內妥為保管，豈有任意將之擺放在
      塑膠袋內而交由他人寄藏之理，足證被告己○○對證人丙○○交付其保管之戒
      指十個、項鍊六條、玉珮一個、胸針六支、耳飾一副、玉墜四個等物，係來源
      不明之贓物，應有所認識，從而，被告己○○寄藏贓物之犯行亦洵堪認定。
（三）被告甲○○基於牙保贓物之犯意，與證人丙○○及被告戊○○持竊得之勞力士
      手錶，至台中縣大甲鎮○○路九二四號溢源當舖，由被告甲○○出具身分證典
      當，得款三萬五千元之犯罪事實，業據證人謝國瑞、王雅惠於警詢時（偵查卷
      第二十九至第三十二頁參照）及證人丙○○於偵、審中證述屬實，並有當票乙
      紙附卷可佐；參以被告甲○○於偵查中供承：與丙○○不熟，伊不會找丙○○
      ，因為丙○○沒有錢等語，益徵被告甲○○對勞力士手錶係竊得之贓物，實難
      委為不知，是以被告甲○○牙保贓物之犯行，亦堪以認定。
二、核被告戊○○所為，係犯刑法第三百二十一條第一項第一款之夜間侵入住宅竊盜
    罪（犯罪事實一、（一）之犯行）、同法第三百二十一條第一項第一款之結夥三
    人以上於夜間侵入住宅竊盜罪（犯罪事實一、（二）、（三）之犯行）、同法第
    三百二十條第一項之普通竊盜罪、第三百零六條之侵入住宅罪（犯罪事實一、（
    四）之犯行），至被告戊○○典當勞力士手錶之行為，要屬竊盜後事後處分贓物
    之行為，不另論罪；被告甲○○所為，係犯同法第三百二十一條第一項第四款、
    第一款之結夥三人以上於夜間侵入住宅竊盜罪、第三百四十九條第二項之牙保贓
    物罪；被告己○○所為，係犯同法第三百二十一條第一項第四款第一款之結夥三
    人以上於夜間侵入住宅竊盜罪、第三百四十九條第二項之寄藏贓物罪，至被告己○○持項鍊一條、金馬一隻至慶芳銀樓典當之行為，屬事後處分贓物之行為，不
    另論罪。被告三人就事實欄一（二）、（三）所為係犯刑法第三百二十一條第一
    項第四款、第一款之結夥三人以上於夜間侵入住宅竊盜罪，公訴人以同條第一款
    之於夜間侵入住宅罪起訴，尚有未洽，惟因屬同一條項之罪名，僅加重條件不一
    ，故毋庸變更起訴法條，附此敘明。而被告戊○○各與被告甲○○、己○○、丙○○間，就前開竊盜罪行，有犯意聯絡及行為分擔，應分別論以共同正犯；被告
    戊○○先後四次竊盜之犯行，時間緊接，犯罪之基本構成要件相同，僅係加重條
    件不同，顯係基於概括犯意反覆為之，應依同法第五十六條之規定，論以連續犯
    ，以結夥三人以上於夜間侵入住宅竊盜罪一罪論，應依法加重其刑。而其所犯結
    夥三人以上於夜間侵入住宅竊盜罪及侵入住宅罪二罪間，有方法目的之牽連關係
    ，應依刑法第五十五條之規定，從一重以加重竊盜罪處斷；至被告甲○○、己○○就其所犯前開二罪，犯意各別，罪名有異，自應予分論併罰。爰分別審酌被告
    犯罪之動機、目的、方法、手段，及犯後態度，惟被告等均年輕力盛，應受嚴厲
    之譴責，尤其被害人之居住安寧、財物皆遭被告嚴重侵害，被告等至今尚未與被
    害人和解，或提出賠償方案等一切有利、不利之所有情狀，分別量處如主文所示
    之刑，被告甲○○、己○○部分並定其應執行之刑。
據上論斷，應依刑事訴訟法第二百九十九條第一項前段，刑法第二十八條、第五十六
條、第三百二十一條第一項第四款、第一款、第三百四十九條第二項、第五十五條、
第五十一條第五款，罰金罰鍰提高標準條例第一條前段，判決如主文。
本案經檢察官丁○○到庭執行職務。
中      華      民      國     九十三     年    十    月    二十九     日
                                 台灣台中地方法院刑事第三庭
                                       審判長 法  官 劉錫賢
                                              法  官 陳得利
                                              法  官 黃松竹
右正本證明與原本無異。
如不服本判決，應於送達後十日內向本院提出上訴狀（須附繕本），上訴於台灣高等
法院台中分院。
                                              書記官
中      華      民      國     九十三     年    十    月    二十九     日
所犯法條：
刑法第三百二十一條
犯竊盜罪而有左列情形之一者，處六月以上、五年以下有期徒刑：
一  於夜間侵入住宅或有人居住之建築物、船艦或隱匿其內而犯之者。
二  毀越門扇、牆垣或其他安全設備而犯之者。
三  攜帶兇器而犯之者。
四  結夥三人以上而犯之者。
五  乘火災、水災或其他災害之際而犯之者。
六  在車站或埠頭而犯之者。
刑法第三百二十條
意圖為自己或第三人不法之所有，而竊取他人之動產者，為竊盜罪，處五
年以下有期徒刑、拘役或五百元以下罰金。
刑法第三百零六條
無故侵入他人住宅、建築物或附連圍繞之土地或船艦者，處一年以下有期徒刑、拘役
或三百元以下罰金。
刑法第三百四十九條
搬運、寄藏、故買贓物或為牙保者，處五年以下有期徒刑、拘役或科或併科一千元以
下罰金。
